【裁判字號】    99,撤緩,10
【裁判日期】    990716
【裁判案由】    撤銷緩刑
【裁判全文】
臺灣基隆地方法院刑事裁定              99年度撤緩字第10號
聲  請  人  臺灣基隆地方法院檢察署檢察官
受  刑  人  甲○○
上列聲請人因受刑人犯業務侵占案件，聲請撤銷緩刑之宣告（99
年度執聲字第239 號），本院裁定如下：
    主  文
甲○○之緩刑宣告撤銷。
    理  由
一、聲請意旨略以：受刑人甲○○因業務侵占案件，經臺灣士林
    地方法院以98年度審簡字第785 號判決判處有期徒刑7 月，
    緩刑2 年，緩刑期間（即民國98年11月15日前、同年12月15
    日前）分別給付被害人即家城公務大廈管理維護有限公司（
    下稱家城公司）新臺幣（下同）57,250元及10萬元。詎受刑
    人於同年11月13日支付57,250元後，即未按期履行所應支付
    之第二期款項（10萬元）予被害人，此有被害人家城公司提
    出之刑事聲請狀可稽，受刑人之行為違反刑法第75條之1 第
    1 項第4 款所定負擔情節重大，足認原宣告之緩刑難收其預
    期效果，而有執行刑罰之必要，爰依刑事訴訟法第476 條規
    定，聲請撤銷前述緩刑宣告等語。
二、按緩刑之宣告應撤銷者，由受刑人所在地或其最後住所地之
    地方法院檢察官聲請該法院裁定之，刑事訴訟法第476 條定
    有明文。本件受刑人之戶籍設在基隆市○○區○○路136 號
    3 樓，有其個人基本資料附卷可稽，故本院就本案自屬有管
    轄權。次按緩刑宣告，得斟酌情形，命犯罪行為人向被害人
    支付相當數額之財產或非財產上之損害賠償；又受緩刑之宣
    告而有違反刑法第74條第2 項第1 款至第8 款所定負擔情節
    重大，足認原宣告之緩刑難收其預期效果，有執行刑罰之必
    要者，得撤銷其宣告，刑法第74條第2 項第3 款及第75條之
    1 第1 項第4 款分別定有明文。又因刑法第75條之1 第2 項
    僅規定，於適用刑法第75條之1 第1 項第1 至3 款撤銷緩刑
    宣告者，始應準用刑法第75條第2 項「撤銷之聲請，於判決
    確定後6 月以內為之」之規定，反面推論可知，如係適用刑
    法第75條之1 第1 項第4 款撤銷緩刑宣告者，即不受前述「
    判決確定後6 月以內為之」之限制。
三、經查：
  (一)受刑人前因犯業務侵占案件，經臺灣士林地方法院以98年度
    審簡字第785 號判決判處有期徒刑7 月，緩刑2 年，並應向
    被害人家城公司支付157,250 元（於98年11月15日前給付57
    ,250元，於98年12月15日給付10萬元），於98年11月19日確
    定在案等情，有卷附臺灣士林地方法院98年度審簡字第 785
    號刑事判決及臺灣高等法院被告前案紀錄表各1 份在卷可稽
    。然而，受刑人於98年11月13日以匯款轉帳方式給付57,250
    元予家城公司後，迄今未再給付餘款10萬元予家城公司，有
    臺灣基隆地方法院檢察署公務電話紀錄表附卷可稽，並經家
    城公司委任代理人廖玫鳳於本院行調查程序時到庭陳述綦詳
    ，足認受刑人確有違反刑法第74條第2 項第3 款所定「向被
    害人支付相當數額之財產上損害賠償」之情形。
  (二)本院依職權調取臺灣士林地方法院98年度審簡字第785 號刑
    事全案卷宗核閱結果，受刑人於該案98年9 月14日準備程序
    中表示承認犯罪之意，經家城公司之代理人廖玫鳳當庭表示
    ：被告之侵占款還有56,380元未償還，且因青春嶺社區提前
    終止服務契約，家城公司損失服務費453,600 元等語，受刑
    人隨即表明希望商談和解以獲取自新機會之意。嗣家城公司
    與受刑人於98年10月15日當庭調解成立並作成調解筆錄，雙
    方同意之調解條款為「(一)相對人（即受刑人）應給付聲請人
    （即家城公司）157,250 元，給付期限：98年11月15日以前
    給付57,250元，98年12月15日給付餘款10萬元，如有一期未
    為給付，視為全部到期，給付方式：由相對人匯款至如附件
    所示之聲請人所指定之帳戶。(二)聲請人其餘請求拋棄。(三)聲
    請費用各自負擔。」前述刑事案件於同日續行準備程序，經
    受命法官詢問檢察官及受刑人之意見，受刑人並當庭表明「
    我願意接受有期徒刑7 月，並依調解筆錄所示之條件緩刑 2
    年之宣告」等語後，該案旋經合議庭裁定改由受命法官獨任
    逕以簡易判決處刑，而該案刑事簡易判決所諭知之主文內容
    ，除判處有期徒刑7 月，緩刑2 年外，尚載有與前揭調解條
    款內容相同之緩刑負擔，前揭判決正本並於98年11月4 日送
    達受刑人所自行陳報之居所，即臺北縣汐止市○○街11巷 8
    號4 樓，由受刑人親自簽收，此有臺灣士林地方法院送達證
    書存卷可憑。前揭負擔內容既係受刑人與家城公司當庭洽談
    取得共識且作成調解筆錄，足認受刑人係充分衡量其自身能
    力後始承諾上開給付條件，而家城公司亦係因受刑人已應允
    將履行上開給付條件，始無再予追究其刑事責任之意，法院
    更係因考量受刑人已與家城公司成立調解等情狀，始為緩刑
    2 年之諭知，該等負擔內容，應屬法院給予緩刑宣告之重要
    考量。家城公司原所主張之損害賠償金額為509,980 元（即
    前述56,380元及453,600元），嗣後同意以僅受償157,250元
    、其餘請求拋棄作為調解條款，可見其於調解過程中已作相
    當程度之讓步，受刑人同意上開調解條款，除因此獲得賠償
    金額大幅減縮之利益外，尚因此獲得緩刑宣告，是以，受刑
    人嗣後僅依約償還第一期賠償金57,250元，未再依約償還第
    二期賠償金10萬元，對於家城公司而言，其迄至目前為止實
    際獲償之金額，遠低於其實際受害之數額。
  (三)本院另依職權調取受刑人之財產所得資料核閱結果，受刑人
    於97、98年度均有薪資所得，此有稅務電子閘門財產所得調
    件明細表在卷可參，其於上開98年9 月14日準備程序中尚表
    明自己已覓得保全工作，願與告訴人協商分期償還等語，並
    於98年10月15日調解期日同意上開給付條件，可見其顯然係
    具有謀生能力之人，其於98年11月4 日收受臺灣士林地方法
    院98年度審簡字第785 號刑事簡易判決書後，自應珍惜前開
    因受緩刑宣告所得之自新機會，戮力籌措財源並按時履行前
    揭緩刑宣告之負擔條件，惟其竟僅於98年11月13日匯款轉帳
    57,250元予家城公司，此後即未再給付分毫，前揭10萬元之
    欠款則長期拖欠未還。本院兩度向受刑人之戶籍地址及上開
    居所地址寄發傳票，通知其到庭陳述意見，經合法通知結果
    ，受刑人並未到庭，亦未提出書狀，更未再與家城公司聯繫
    賠償事宜；本院審酌全案卷證資料，查明受刑人未曾提出其
    何以無法如期履行之證據，客觀上自難認受刑人有何不能如
    期履行前揭負擔之正當事由。
  (四)綜上所述，上開98年度審簡字第785 號刑事簡易判決所定之
    緩刑條件，關於賠償金額、履行時點及付款方式，完全係依
    憑受刑人與家城公司間上開調解筆錄內容而為，受刑人以達
    成民事和解之方式獲得上開附負擔之緩刑判決，嗣後亦未釋
    明其有何無法如期履行之正當事由，於98年12月15日給付期
    限屆至無法如期履行後，未曾再與家城公司聯繫賠償事宜，
    足認受刑人顯無誠意履行前開判決所定之緩刑條件，其無正
    當理由違反上開負擔，導致家城公司實際獲償之金額遠低於
    其實際受害之數額，應屬情節重大，且難以期待受刑人確有
    改過自新恪遵相關法令規定之真心誠意，是以，原宣告之緩
    刑顯難收其預期效果，應認有執行刑罰之必要。從而，本件
    聲請於法有據，應予准許。
四、據上論斷，應依刑事訴訟法第476 條，刑法第75條之1 第 1
    項第4 款，裁定如主文。
中    華    民    國    99    年    7     月    16    日
                  刑事第三庭  法  官  張婷妮
以上正本證明與原本無異。
對於本件裁定如有不服，應於送達後5 日內，向本院提出抗告書
狀，敘述抗告之理由，抗告於臺灣高等法院。
中    華    民    國    99    年    7     月    16    日
                              書記官  洪佳如

司法院資訊處製作；財團法人民間司法改革基金會備份。
